# 非经常性损益明细表中“同一控制下企业合并产生的子公司期初至合并日的当期净损益...

提问人：18640367578 时间：2017-05-27 11:39:32
非经常性损益明细表中“同一控制下企业合并产生的子公司期初至合并日的当期净损益”填列 在统计“子公司期初至合并日的当期净损益”时，以子公司单体净利润为起点到“子公司期初至合并日的当期净损益”，是否需要抵消一下交易或事项 例如：存在A、B、C三个公司，其中A、B公司为受同一控制人100%控制的两家公司，C为B的全资子公司。在 2016 年 6 月 30 日A公司取得B公司100%股权从而A将B纳入合并范围。从 2016 年 1 月 1 日到 6 月 0 日之间发生交易如下： ①A将其成本为 500 万的存货销售给B销售价格为 1000 万； ②B将其成本为 300 万的存货销售给A价格 600 万； ③C公司向B公司分配股利 100 万。 ④A于 2015 年 12 月 31 日将其成本为 500 万的存货，销售给B价格为 1000 万，B作为作为固定资产于 2015 年 12 月 31 日入账预计使用年限 5 年 ⑤B于 2015 年 12 月 31 日将其成本为 1000 万的存货，销售给A价格为 1500 万，A作为作为固定资产于 2015 年 12 月 31 日入账预计使用年限 5 年 以上事项全部与 2016 年 6 月 30 日前全部完成，且所有的内部销售除内部销售存货转为固定资产外全部实现对外销售。扣非时“同一控制下企业合并产生的子公司期初至合并日的当期净损益”

回答人：chenyiwei
1 、因为C是B的子公司，收购了B也就同时收购了C，所以应将B、C看作一个整体，对B、C之间的交易及其未实现损益全部予以抵销处理。 2 、对于A与B或A与C之间的交易，应注意抵销未实现的逆流交易损益对B、C作为一个整体的净资产的影响，但顺流交易未实现损益的影响因为是虚增了A的净资产，而不是虚增B、C的净资产，所以不用抵销调整。

提问人：沉默羔羊 时间：2019-08-09 13:50:59
请教陈老师，如果 2019 年 3 月发生了同一控制下企业合并，在编制 2019 年半年报时，非经常性损益中的上年同期数是怎么填列？是将被合并方 2018 年1-6月的净利润填在“同一控制下企业合并产生的子公司期初至合并日的当期净损益”？还是只将 2018 年1-6月的营业外收支等项目分别填列？

回答人：chenyiwei
被合并方 2018 年1-6月的净利润填在“同一控制下企业合并产生的子公司期初至合并日的当期净损益”。但也不再将其中的营业外收支等项目单列到非经常性损益明细表的相关明细项目中。